# Ata da Reunião 1 – Apresentação do Tema

**Data:** 31/01/2025 
**Horário:** 20:00  
**Local:** Teams  
**Participantes:**  
- Wildemberg Sales Da Silva Junior (Cliente)
- Gabriel Basto Bertolazi (Monitor)
- Mateus de Sousa Soares
- Thales Germano Vargas Lima
- Luis Felipe de Souza Braga
- Felipe Henrique Oliveira Sousa
- Joao Pedro Ferreira Moraes
- Davi Emanuel Ribeiro de Oliveira
---

### **Pauta**
- Validação do Frontend desenvolvido
- Validação Modulo do Clima
- Validação Modulo Custo
---

### **Discussões e Decisões**
- Algumas mudançãs no front
- Continuação do desenvolvimento do back 
---

## **Encerramento**
- A reunião foi encerrada às 20:50.

| Versão | Data | Descrição da Alteração | Nome(s) Integrante(s) |
| :----: | :--: | :--------------------: | :-------------------: |
| 1.0 | 31/01/2025 | Criacao da ata 6 | Joao Pedro Ferreira Moraes |
